臺灣桃園地方法院刑事判決
111年度易字第258號
公  訴  人  臺灣桃園地方檢察署檢察官 
被      告  戴紹民




上列被告因詐欺案件，經檢察官提起公訴（110年度調偵緝字第1
49號），被告於準備程序中就被訴事實為有罪之陳述，經本院合
議庭裁定由受命法官獨任以簡式審判程序審理，判決如下：
    主  文
戴紹民犯詐欺取財罪，處有期徒刑貳月，如易科罰金，以新臺幣
壹仟元折算壹日。
未扣案之犯罪所得新臺幣柒仟元沒收，於全部或一部不能沒收或
不宜執行沒收時，追徵其價額。
    事實及理由
一、本件犯罪事實及證據，除證據部分補充「被告戴紹民於本院
    準備程序及簡式審判時之自白」（見本院易字卷第68頁、第
    80頁、第85頁）外，其餘均引用檢察官起訴書之記載（如附
    件）。
二、論罪科刑：
㈠、核被告所為，係犯刑法第339條第1項之詐欺取財罪。
㈡、公訴意旨固認被告本件犯行應論以累犯，惟除提出被告前案
    紀錄表外，並未具體說明被告有何特別惡性或對刑罰反應力
    薄弱之情形，參以最高法院刑事大法庭110年度台上大字第5
    660號裁定意旨，應認檢察官未就被告應依累犯加重其刑之
    事項具體指出證明方法，本院僅將被告之前科紀錄列入刑法
    第57條第5款「犯罪行為人之品行」之量刑審酌事由，不依
    累犯規定加重其刑。
㈢、爰審酌被告不思以正途賺取錢財，貪圖不法利益，率爾為本
    件詐欺犯行，致告訴人李景煬受有財產損害，且前已有相同
    罪質之詐欺罪前案紀錄，有臺灣高等法院被告前案紀錄表在
    卷可參，復再犯本案，所為實有不該，惟考量被告犯後終能
    坦承犯行，態度尚可，且有意與告訴人和解，並攜帶新臺幣
    （下同）7,000元到庭，然因告訴人有要事無法到庭而未能
    達成和解等情（見本院易字卷第75頁、第80頁），兼衡其犯
    罪動機、目的、手段、素行、自承高中肄業之智識程度、家
    庭經濟狀況、告訴人遭詐騙之金額、所生危害等一切情狀，
    量處如主文所示之刑，並諭知易科罰金之折算標準。
三、沒收部分： 
　　按犯罪所得，屬於犯罪行為人者，沒收之。但有特別規定者
    ，依其規定；前二項之沒收，於全部或一部不能沒收或不宜
    執行沒收時，追徵其價額，刑法第38條之1第1項、第3項分
    別定有明文。查被告詐得之7,000元，雖未扣案，然因屬犯
    罪所得之財物，應依刑法第38條之1第1項前段、第3項規定
    宣告沒收，於全部或一部不能沒收或不宜執行沒收時，追徵
    其價額。
據上論斷，應依刑事訴訟法第273條之1第1項、第299條第1項前
段、第310條之2、第454條第2項，刑法第339條第1項、第41條第
1項前段、第38條之1第1項前段、第3項，刑法施行法第1條之1第
1項，判決如主文。
本案經檢察官施婷婷提起公訴，檢察官黃翎樵到庭執行職務。
中　　華　　民　　國　　111 　年　　6 　　月　　30　　日
                  刑事第九庭    法　官　蔣彥威
以上正本證明與原本無異。
如不服本判決應於收受判決後20日內向本院提出上訴書狀，並應
敘述具體理由。其未敘述上訴理由者，應於上訴期間屆滿後20日
內向本院補提理由書(均須按他造當事人之人數附繕本)「切勿逕
送上級法院」。 
　　　　　　　　　　　　　　　  書記官　賴葵樺
中　　華　　民　　國　　111 　年　　6 　　月　　30　　日
附錄本件論罪科刑法條全文：刑法第339條　　　　　　　　　
　中華民國刑法第339條
（普通詐欺罪）
意圖為自己或第三人不法之所有，以詐術使人將本人或第三人之
物交付者，處5年以下有期徒刑、拘役或科或併科50萬元以下罰
金。
以前項方法得財產上不法之利益或使第三人得之者，亦同。
前二項之未遂犯罰之。
附件：
臺灣桃園地方檢察署檢察官起訴書
                                  110年度調偵緝字第149號
　　被　　　告　戴紹民　男　55歲（民國00年00月0日生）
　　　　　　　　　　　　籍設桃園市○○區○○街000號
                        （桃園○○○○○○○○○）
                        居桃園市○○區○○街00號之4
　　　　　　　　　　　　國民身分證統一編號：Z000000000號
上列被告因詐欺案件，業經偵查終結，認應提起公訴，茲將犯罪
事實及證據並所犯法條分敘如下：
　　　　　　犯罪事實
一、戴紹民前因詐欺等數罪，先後經法院判決有期徒刑確定，由
    臺灣高等檢察署檢察官聲請定應執行之刑，復經臺灣高等法
    院以109年度聲字第2477號裁定定應執行有期徒刑1年2月確
    定，於民國109年12月3日執行完畢。詎其竟不知悔改，明知
    其無資力償還債務，竟意圖為自己不法之所有，基於詐欺取
    財之犯意，於110年1月23日某時，向李景煬佯稱：租屋需押
    金費用，然錢不夠尚需新臺幣（下同）6,500元，並承諾將
    於同年2月5日償還該筆款項等語，使李景煬陷於錯誤，應允
    借款，並於同年1月23日某時，在桃園市○○區○○○路0號林口
    長庚紀念醫院對面之停車場處，面交現金7,000元予戴紹民
    ，嗣李景煬屆期未獲清償，復經聯繫戴紹民亦未獲置理，方
    悉受騙。
二、案經李景煬訴由桃園市政府警察局龜山分局報告偵辦。
　　　　　　證據並所犯法條
一、證據清單及待證事實：
編號 證據名稱 待證事實 卷證出處 1 被告戴紹民於偵查中之供述 證明： ㈠其坦承有於110年1月23日某時，向李景煬佯稱：租屋需押金費用，然錢不夠尚需6,500元，並承諾將於同年2月5日償還該筆款項等語，使李景煬陷於錯誤，應允借款，並於同年1月23日某時，在桃園市○○區○○○路0號林口長庚紀念醫院對面之停車場處，向李景煬收取現金7,000元之事實。 ㈡惟辯稱：因為當時剛出獄，家中長輩身體不好無法穩定工作，所以無法償還等語。 本署110年度偵緝字第1514號卷第5至6頁。 2 告訴人李景煬於警詢中之指述 證明： 全部犯罪事實。 本署110年度偵字第19925號卷第23至24頁。 3 告訴人李景暘與被告戴紹民於通訊軟體LINE之對話紀錄1份 證明： 全部犯罪事實。 本署110年度偵字第19925號卷第25至28頁。 4 內政部警政署反詐騙諮詢專線紀錄表、新北市政府警察局林口分局忠孝派出所受（處）理案件證明單、受理各類案件紀錄表、被告身分證正反面影本各1份 證明： 全部犯罪事實。 本署110年度偵字第19925號卷第29至36頁。 
二、所犯法條：
    核被告戴紹民所為，係犯刑法第339條第1項之詐欺取財罪嫌
　　。又被告前因犯罪事實欄一所示罪刑，經臺灣高等法院以10
    9年度聲字第2477號裁定定應執行有期徒刑1年2月確定，於1
    09年12月3日執行完畢等情，有臺灣高等法院被告前案紀錄
    表存卷可稽，其於有期徒刑執行完畢以後，5年內，故意再
    犯本件有期徒刑以上之罪，為累犯，爰請依刑法第47條第1
    項規定及司法院釋字第775號解釋意旨，審酌有無依刑法第4
    7條第1項規定加重其刑之必要。
三、沒收部分：
    按刑法第38條之1第1項、第3項規定：「犯罪所得，屬於犯
    罪行為人者，沒收之。但有特別規定者，依其規定。前二項
    之沒收，於全部或一部不能沒收或不宜執行沒收時，追徵其
    價額」。查被告因本件詐欺犯行所得之現金7,000元，為其
    犯罪所得，雖未據扣案，仍請依刑法第38條之1第1項前段之
    規定，沒收該犯罪所得，並於全部或一部不能沒收或不宜執
    行沒收時，依同條第3項之規定，追徵其價額。
四、依刑事訴訟法第251條第1項提起公訴。
　此　致
臺灣桃園地方法院
中　　華　　民　　國　 110　　年　　11 　 月　   1    日
                              檢　察　官  施  婷  婷
本件證明與原本無異　　
中　　華　　民　　國　 110　　年　  12　  月　　 8    日
                              書  記  官  葉  國  彥
所犯法條：
中華民國刑法第339條
（普通詐欺罪）
意圖為自己或第三人不法之所有，以詐術使人將本人或第三人之
物交付者，處 5 年以下有期徒刑、拘役或科或併科 50 萬元以
下罰金。
以前項方法得財產上不法之利益或使第三人得之者，亦同。
前二項之未遂犯罰之。